【裁判字號】    90,訴,117
【裁判日期】    900430
【裁判案由】    毒品危害防制條例
【裁判全文】
臺灣宜蘭地方法院刑事判決                           九十年度訴字第一一七號
    公  訴  人  臺灣宜蘭地方法院檢察署檢察官
    被      告  甲○○
右列被告因違反毒品危害防制條例案件，茲經檢察官提起公訴（九十年度毒偵字第八
四號、九十年度毒偵字第一八０號），本院判決如左：
    主  文
甲○○連續施用第一級毒品，累犯，處有期徒刑捌月。又連續施用第二級毒品，累犯
，處有期徒刑柒月。應執行有期徒刑壹年貳月。
    事  實
一、甲○○前曾於民國八十五年五月間，因違反麻醉藥品管理條例案件，經本院判處
    有期徒刑三月，如易科罰金以三百元折算一日確定，於八十五年六月二十八日執
    行完畢；又於八十七年間因施用毒品案件，經檢察官聲請本院裁定送觀察、勒戒
    後，認無繼續施用毒品之傾向，於八十七年十二月七日經臺灣宜蘭地方法院檢察
    署檢察官以該署八十七年度偵緝字第二０四號為不起訴處分確定。嗣又因施用毒
    品案件，經檢察官聲請本院裁定再送觀察、勒戒後，認無繼續施用之傾向，經台
    灣宜蘭地方法院檢察署檢察官於八十九年四月十四日以八十九年度毒偵緝字第七
    六號、八十九年度毒偵字第六五七、六七三、六七五號為不起訴處分確定。竟仍
    不知悔改，復基於概括犯意，於五年內即自八十九年十二月十九日起至九十年三
    月二十一日晚間八時許止，在其宜蘭縣壯圍鄉○○路七十四之六號住處，以將第
    一級毒品海洛因滲入香菸內吸食之方式，連續施用第一級毒品海洛因多次。毒品
    甲基安非他命（公訴人誤為安非他命）多次；又另行起意，並基於概括之犯意，
    於五年內即自八十九年十月間起至同年十二月二十五日上午七時三十分許止，在
    其右揭住處及宜蘭市友人不詳住處，連續施用第二級毒品甲基安非他命（起訴書
    誤為安非他命）多次。嗣先後於八十九年十二月二十日及二十五日，分別經警採
    集其尿液送驗後查獲。
二、案經宜蘭縣警察局羅東分局及礁溪分局報請台灣宜蘭地方法院檢察署檢察官偵查
    起訴。
              理  由
一、訊據被告甲○○對於右揭時地連續施用第一級毒品海洛因及第二級毒品甲基安非
    他命之事實，坦承不諱。且被告於右揭時地分別經警採集尿液送請慈濟大學濫用
    藥物檢驗中心及宜蘭縣衛生局檢驗結果，均分別呈甲基安非他命及嗎啡陽性反應
    ，有該中心檢驗總表及宜蘭縣衛生局尿液檢驗單附卷足憑。被告之自白顯與事實
    相符，堪予採信。又被告前曾於八十七年間因施用毒品案件，經檢察官聲請本院
    裁定送觀察、勒戒後，認無繼續施用毒品之傾向，於八十七年十二月七日經臺灣
    宜蘭地方法院檢察署檢察官以該署八十七年度偵緝字第二０四號為不起訴處分確
    定；嗣又因施用毒品案件，經檢察官聲請本院裁定再送觀察、勒戒後，認無繼續
    施用之傾向，經台灣宜蘭地方法院檢察署檢察官於八十九年四月十四日以八十九
    年度毒偵緝字第七六號、八十九年度毒偵字第六五七、六七三、六七五號為不起
    訴處分確定，有台灣宜蘭地方法院檢察署被告之刑案資料查註紀錄表附卷足稽。
    被告罪證明確，應予依法論科。
二、核被告所為，係犯毒品危害防制條例第十條第一項及第二項之罪。又被告持有第
    一級毒品海洛因及第二級毒品甲基安非他命之低度行為，分別為其施用第一級毒
    品及第二級毒品之高度行為所吸收，均不另論罪。被告所犯上開二罪名犯意各別
    ，罪名互異，應予分論併罰。被告分別施用第一、二級毒品之先後多次犯行，各
    時間密接、犯罪構成要件相同，顯均係基於概括犯意為之，應均依連續犯規定論
    處，並加重其刑。又查被告前曾於八十五年五月間，因違反麻醉藥品管理條例案
    件，經本院判處有期徒刑三月，如易科罰金以三百元折算一日確定，於八十五年
    六月二十八日執行完畢，有台灣高等法院檢察署被告之刑案紀錄覆表附卷足憑，
    其於五年內再犯有期徒刑以上之右開二罪名，均為累犯，應均依法遞加重其刑。
    爰審酌被告之品行，屢次施用毒品不知悛悔之犯罪動機、目的、手段及其施用毒
    品戕害身心健康，對國家社會所生之危害，及其犯罪後之態度等一切情狀，分別
    量處如主文所示之刑，並定其應執行之刑，以示懲敬。
三、起訴書就右揭犯罪事實，雖僅論列被告自八十九年十二月二十日下午四時四十五
    分許回溯七十二小時內某不詳時間起，至同年十二月二十五日下午三時四十分許
    回溯七十二小時內某不詳時間止，先後多次在不詳處所施用第一級毒品海洛因；
    自八十九年十二月十九日起至同年十二月二十五日下午三時四十分許回溯四日內
    某不詳時間內止，先後多次在不詳處所施用第二級毒品安非他命，餘則未及論列
    ，惟右揭事實起訴書未及論列部分，與起訴書已論列部分，有連續犯裁判上一罪
    之關係，為起訴效力所及，本院自得併予審究之，併予敘明。
四、據上論斷，應依刑事訴訟法第二百九十九條第一項前段，毒品危害防制條例第十
    條第一項、第二項，刑法第十一條前段、第五十六條、第四十七條、第五十一條
    第五款，判決如主文。
中          華          民          國   九十   年    四     月   三十  日
                                     臺灣宜蘭地方法院刑事第二庭
                                         法  官  黃  永  勝
右正本證明與原本無異。
如不服本判決，應於送達後十日內，向本院提出上訴狀。（應附繕本）
                                         書記官  莊  文  東
中          華          民          國   九十   年    五     月     二  日
附錄條文：
毒品危害防制條例第十條第一項、第二項
施用第一級毒品者，處六月以上五年以下有期徒刑。
施用第二級毒品者，處三年以下有期徒刑。


司法院資訊處製作；財團法人民間司法改革基金會備份。
